臺灣高等法院臺中分院刑事裁定
111年度抗字第758號
抗  告  人  
即  受刑人  湛淑珍


上列抗告人即受刑人因聲請撤銷緩刑案件，不服臺灣苗栗地方法
院中華民國111年7月18日111年度撤緩字第13號裁定，提起抗告
，本院裁定如下：
    主  文
抗告駁回。
    理  由
一、抗告人即受刑人湛淑珍（下稱抗告人）抗告意旨略以：
　㈠本人戶籍設籍苗栗縣○○市○○里○○街000號，但未住在此地址。
    姐姐夫婦已75、82歲，有退化之虞，故經常忘記提醒有信件
    ，以致造成困擾，深感抱歉。
  ㈡此期間與南山人壽代表田先生多次溝通、協調，並與南山人
    壽重新擬定還款金額事宜，田先生也回應法院若重啟協商，
    才可以與南山人壽再次確認可接受還款金額的討論，請法院
    能給我機會，會盡我餘生的能力，來補償我所犯下的行為等
    語。
二、原審裁定意旨略以：抗告人自民國110年11月8日迄今設籍在
    苗栗縣○○市○○里○○街000號乙節，有抗告人個人戶籍資料查
    詢結果1紙在卷可參，且抗告人在本件抗告狀上仍陳報其住
    址為苗栗縣○○市○○里○○街000號，有刑事抗告狀1份附卷可稽
    ，堪認抗告人之住所即為其戶籍地。從而，本院將上開刑事
    裁定向抗告人戶籍地送達，即無不合。再者，上開刑事裁定
    正本（附記欄已記載不服裁定提出救濟之方式及期間）由郵
    政機關投遞人員於111年6月23日送達於抗告人上開戶籍地，
    雖未獲會晤抗告人本人，惟已由有辨別事理能力之同居人即
    抗告人之姊湛碧玉代為收受，此有本院送達證書1份在卷可
    稽，該送達依刑事訴訟法第62條準用民事訴訟法第136條第1
    項前段、第137條第1項規定，即生送達法律效力。從而，抗
    告之5日法定期間，應自翌日即111年6月24日起算5日，於11
    1年6月28日（星期二）屆滿（抗告人居住苗栗縣苗栗市，依
    法院訴訟當事人在途期間標準規定，無須加計在途期間）。
    惟抗告人遲於111年7月7日始提起抗告，有刑事抗告狀暨其
    上本院收狀章戳存卷可查，從而，抗告人所提前開抗告業已
    逾期，又屬無從補正，揆諸上揭規定，應予【駁回】抗告等
    語。
三、按抗告期間，除有特別規定外，為5日，自送達裁定後起算
    ，刑事訴訟法第406條前段定有明文；又抗告法院認為抗告
    不合法律上程式或法律上不應准許，或已喪失抗告權者，應
    以裁定駁回之，刑事訴訟法第411條前段、第408條第1項前
    段亦定有明文。另按送達文書，除刑事訴訟法有特別規定外
    ，準用民事訴訟法之規定；而送達於應受送達人之住居所、
    事務所或營業所不獲會晤應受送達人者，得將文書付與有辨
    別事理能力之同居人或受僱人，以為補充送達，刑事訴訟法
    第62條、民事訴訟法第137條第1項定有明文。
四、經查：
　㈠本件撤銷緩刑裁定正本於111年6月23日上午送達抗告人之住
    所地「苗栗縣○○市○○里○○街000號」，因不獲會晤應受送達
    人，將該裁定正本付與有辨別事理能力之同居人即抗告人之
    姐湛碧玉收受，即生補充送達之效力，此有臺灣苗栗地方法
    院（以下稱原審法院）送達證書附卷可稽（見原審卷第53頁
    ）。再依法院訴訟當事人在途期間標準第2條規定，本件抗
    告人之住所地在原審法院管轄區域內，無須加計在途期間。
    是本件抗告期間自送達裁定之翌日即111年6月24日起算5日
    ，於111年6月28日（該日為星期二，非例假日或國定假日）
    屆滿。惟抗告人遲至111年7月7日始提出刑事抗告狀，有刑
    事抗告狀上原審法院收狀章所載日期可憑（原審卷第65頁）
    。揆諸首揭說明，抗告人之抗告顯已逾期甚明，屬違背法律
    上之程式，且無從補正，應予駁回抗告，原審裁定經核於法
    尚無違誤。
  ㈡抗告意旨雖執前詞置辯。然抗告人於110年4月22日上午前往
    臺灣苗栗地方檢察署執行科報到時，抗告人就其送達處所之
    陳述為「籍設苗栗縣○○市○○路00號苗栗市戶政事務所，身分
    證所載苗栗縣○○市○○里0鄰○○00○0號沒住了，不用再寄，目
    前借住朋友家，但不方便送達該址，『通訊地址苗栗縣○○市○
    ○里○○街000號』，苗栗縣○○市○○街00號沒住了，不用再寄，
    苗栗縣府前○○00○00○○○沒用了，不用再寄」等語，有該日執
    行筆錄存卷可考（見臺灣苗栗地方檢察署107年度執緩字第4
    6號卷），抗告人於111年6月2日原審法院訊問時稱「我沒有
    固定之住所，但信件請寄到戶籍地，居所地苗栗縣苗栗市中
    央18之1號、苗栗縣○○市○○街00號均不用再寄送。法官並諭
    知本案相關司法文書之送達，依刑事訴訟法第55條規定，均
    以你剛剛陳報之地址為準，如有變更請另外陳報，抗告人亦
    答稱「瞭解」（以上參111年度撤緩字第13號卷第35頁），
    可見抗告人明知先前陳報之送達處所有多次變動，所陳報之
    送達地址「苗栗縣○○市○○里○○街000號」即其姐家係最方便
    收受訴訟文書之處所。抗告人既明知其仍於緩刑期間，有收
    受訴訟文書之必要，縱未居住於登記住所地，竟不向相關機
    關陳報可送達訴訟文書之處所，又不隨時主動向其姐即登記
    住所地之居住人查詢，是無法就抗告人此部分主張，對其為
    有利之認定。本件抗告顯無理由，應予駁回。
據上論斷，應依刑事訴訟法第412條，裁定如主文。
中　　華　　民　　國　　111 　年　　8 　　月　　24　　日
           刑事第八庭    審判長法　官  林  清  鈞
　　　　　　　　　　　  　　   法　官  黃  小  琴
　　　　　　 　　　　 　　　　 法　官  郭  瑞  祥                          
以上正本證明與原本無異。     
不得再抗告。
                               書記官  賴  淵  瀛
　　　　　　　　　　　　　　　 
中　　華　　民　　國　　111 　年　　8 　　月　　24　　日